【裁判字號】    98,交聲,101
【裁判日期】    980204
【裁判案由】    違反道路交通管理處罰條例聲明異議
【裁判全文】
臺灣士林地方法院交通事件裁定         98年度交聲字第101號
原處分機關  交通部公路總局臺北區監理所
異  議  人
即受處分人  甲○○
上列異議人即受處分人因違反道路交通管理處罰條例案件，對於
交通部公路總局臺北區監理所於中華民國97年12月18日所為之裁
決（原處分案號：自裁字第RA0000000 號），聲明異議，本院裁
定如下：
    主  文
原處分撤銷。
甲○○汽車駕駛人，行經有燈光號誌管制之交岔路口紅燈右轉，
處罰鍰新臺幣壹仟捌佰元，並記違規點數點。
    理  由
一、原處分意旨略以：異議人即受處分人甲○○於民國97年2 月
    8 日上午10時38分許，駕駛車牌號碼9452-MT 號自用小客車
    （下稱系爭汽車），行經基隆市○○○路、武隆街之有燈光
    號誌管制交岔路口，因紅燈右轉，為警依法舉發，故依道路
    交通管理處罰條例第53條第2 項之規定，裁處異議人罰鍰新
    臺幣（下同）1,800 元等語。
二、異議意旨則以上開路段為其來往臺北市、三芝鄉○○○路線
    ，其於違規行為日逾10月始收受裁決書，無從回憶違規日之
    情況，且系爭汽車經過兩次驗車，均未顯示上開違規紀錄，
    原處分機關延誤通知上開違規行為，業已侵害駕駛人權益，
    故向本院提出異議，求為撤銷原處分云云。
三、按汽車駕駛人，行經有燈光號誌管制之交岔路口闖紅燈者，
    處1,800 元以上5,400 元以下罰鍰；前項紅燈右轉行為者，
    處600 元以上1,800 元以下罰鍰，並記違規點數3 點。道路
    交通管理處罰條例第53條、第63條第1 項第3 款定有明文。
四、異議人雖以上情置辯，然查：
    (一)按違反本條例之行為，自行為成立之日起；行為有連續
        或繼續之狀態者，自行為終了之日起，逾3 個月不得舉
        發；又行政罰之裁處權，因3 年期間之經過而消滅，道
        路交通管理處罰條例第90條前段、行政罰法第27條第1
        項分別定有明文。茲查本案違規行為日為97年2 月8 日
        ，經警於同年月25日製單舉發，並於同年3 月5 日送達
        異議人住所地，有卷附舉發通知單、掛號郵件收回執聯
        可佐，嗣由原處分機關於97年12月18日以自裁字第RA00
        00000 號裁決書進行裁罰，於法並無不合。
    (二)查異議人於上開時間、地點，駕駛系爭汽車紅燈右轉，
        有卷附採證照片2 張可憑，其徒以不復記憶、舉發錯誤
        等語置辯，自無可採。至異議人雖辯稱系爭汽車經過兩
        次驗車，均未顯示上開違規紀錄，然系爭汽車之出廠年
        月為94年8 月，94年10月25日完成新領牌照前檢驗合格
        登記，並於95年4 月18日領牌，依道路交通安全規則第
        44條第1 項前段「領有牌照之汽車，其出廠年份，自用
        小客車未滿5 年者免予定期檢驗」之規定暨卷附汽車車
        籍查詢、檢驗歷史查詢等資料，系爭汽車於領牌後並無
        接受檢驗之紀錄，且於100 年4 月18日始需參加車輛定
        期檢驗，故異議人上開辯解，顯無所據，而無可採。
    (三)綜上所述，異議人既查有前揭違規事實，則原處分機關
        除應依道路交通管理處罰條例第53條第2 項之規定，就
        異議人之違規行為裁處罰鍰以外，並應依道路交通管理
        處罰條例第63條第1 項第3 款之規定，記違規點數3 點
        ，矧原處分機關竟漏未依上述規定，給予異議人記點之
        處分，其所為裁處，即有未洽。異議人向本院提出異議
        ，指摘原處分不當，雖無理由，然原處分既有可議，自
        應由本院將之撤銷，自為妥適之裁定如主文第二項所示
        。
據上論斷，應依道路交通案件處理辦法第20條前段，裁定如主文
。
中    華    民    國    98    年    2     月    4     日
                  交通法庭法  官       楊皓清
以上正本證明與原本無異。
如不服本裁定，應於裁定送達5日內，向本院提出抗告狀。
                              書記官   朱俶伶
中    華    民    國    98    年    2     月    4     日


司法院資訊處製作；財團法人民間司法改革基金會備份。
